【裁判字號】    99,交聲,1312
【裁判日期】    990531
【裁判案由】    聲明異議
【裁判全文】
臺灣高雄地方法院交通事件裁定        99年度交聲字第1312號
原處分機關  高雄市政府交通局
受處分人即
異  議  人  甲○○
上列受處分人即異議人因違反道路交通管理處罰條例案件，對於
高雄市政府交通局於民國99年4 月1 日所為之處分（原處分案號
：高市交裁字第裁32-MM0000000號），聲明異議，本院裁定如下
：
    主    文
異議駁回。
    理    由
一、原處分機關移送意旨略以：聲明異議人甲○○（下稱異議人
    ）於民國（下同）98年4 月11日9 時1 分許，駕駛車牌號碼
    561 -CZH重型機車，沿台南縣永康市○○○路（即省道台1
    線）由南向北行駛，行經中正北路與和平路口，該路口北向
    燈號顯示紅燈時並未停車，仍闖紅燈穿越該路口繼續前進，
    經路旁自動照相裝置拍照後，為警逕行舉發，經郵務送達，
    並寄存送達於異議人上開住址。異議人未於應到案日期前主
    動執行，原處分機關以其有「汽車駕駛人，駕車行經有燈光
    號誌管制之交岔路口闖紅燈」違規，依道路交通管理處罰條
    例第53條第1 項、第63條第1 項第3 款之規定，裁處異議人
    罰鍰新臺幣（下同）1800元，並記違規點數3 點等語。
二、聲明異議意旨略以：伊並未收受本件舉發單及違規照片，請
    求按最低裁罰基準處罰云云。
三、按「汽車駕駛人，行經有燈光號誌管制之交岔路口闖紅燈者
    ，處新臺幣1800元以上5400元以下罰鍰，並予記違規點數3
    點。」，且「汽車駕駛人之行為有不服指揮稽查而逃逸之情
    形，當場不能或不宜攔截製單舉發者，得逕行舉發；而上開
    逕行舉發，應記明車輛牌照號碼、車型等可資辨明之資料，
    以汽車所有人為被通知人製單舉發。」道路交通管理處罰條
    例第53條第1 項、第63條第1 項第3 款、第7 條之2 第1 項
    第4 款、第4 項分別定有明文。
四、經查：
  (一)道路交通管理處罰條例第7 條之2 係規定舉發機關得逕行舉
    發之狀況，該規定並未限定舉發機關之舉證方式，且同條2
    項第7 款亦規定汽車駕駛人或附載座人未依規定戴安全帽者
    ，並不受同條第2 項之經以科學儀器取得證據資料證明其行
    為違規，該科學儀器應採固定式，並定期於網站公布其設置
    地點之限制。故縱使舉發單位未檢附照片，只要舉發機關舉
    發違規之方式已達堪以採信為真實，即為已足。是異議人上
    開所辯，尚不得為其有利之認定。
  (二)其次，本件異議人於上開時地，駕駛系爭機車，沿台南縣永
    康市○○○路由南往北，行經該路與和平路口時，北向燈號
    正顯示紅燈，並未停車，仍闖紅燈穿越該路口前進，經自動
    照相裝置拍照，為警逕行舉發，並按其住址「高雄市○○區
    ○○路36巷55號」交付郵務送達，因無受領之人員，而於98
    年5 月11日寄存當地高雄瑞豐郵局，此有原舉發機關之舉發
    單及送達證書、原處分機關之裁決書及送達證書、台南縣警
    察局99年5 月12日南縣警交字第0990018811號函、一次裁決
    書查詢報表各1 份、採色違規照片3 張在卷可稽。足見，異
    議人當時騎乘系爭機車確有闖越紅燈之違規無訛。
  (三)又異議人向原處分機關提出申訴單、舉發單送達證書、裁決
    書送達證書所列處所，均同上異議人住址，顯見，原舉發機
    關所為郵務送達、寄存送達住址並無違誤，異議人自無法以
    其不在上址收受送達，而否定舉發單、裁決書送達之效力，
    是異議人所辯，委無可採。又關於道路交通管理處罰條例第
    53條第1 項「汽車駕駛人，行經有燈光號誌管制之交岔路口
    闖紅燈」之違規，「機器腳踏車」最低裁罰基準為1800元，
    亦經違反道路交通事件統一裁罰基準及處理細則訂有明文。
    是異議人爭執原處分未依最低裁罰基準云云，亦無可採。
五、綜上所述，本件異議人確有騎機車行經有燈光號誌管制之交
    岔路口闖紅燈之違規，原處分機關依道路交通管理處罰條例
    第53條第1 項、第63條第1 項第3 款之規定，裁處異議人罰
    鍰1800元，並記違規點數3 點，揆諸上開規定及說明，尚無
    違誤，且未逾法定裁量權範圍。本件異議，為無理由，應予
    駁回。
據上論結，依道路交通管理處罰條例第87條第2 項，道路交通案
件處理辦法第19條，裁定如主文。
中    華    民    國    99    年    5    月     31    日
                  交通法庭    法  官  李昆南
以上正本證明與原本無異。
如不服本裁定，應於收受送達後5日內向本院提出抗告狀。
中    華    民    國    99    年    6     月    1     日
                              書記官  莊永利

司法院資訊處製作；財團法人民間司法改革基金會備份。
